# 求助陈版主，政府补助的全额法和净额法的疑问

提问人：liuweisheng 时间：2020-08-17 10:01:00
A公司负责园林养护，政府对其进行补助，能否采用政府补助净额法处理，如何判断政府补助采用总额法还是净额法，谢谢版主解惑。

回答人：chenyiwei
首先，建议考虑这种情况下的政府拨款的性质是政府补助还是政府购买服务？即，是否满足政府补助的“无偿性特征”？
其次，政府拨款的金额如何确定？拨付应满足的前提条件是什么？
如果确定属于政府补助，则企业在选择总额法还是净额法方面，应遵循该准则官方解读中的以下提示：
政府补助有两种会计处理方法：总额法和净额法。总额法是在确认政府补助时，将其全额一次或分次确认为收益，而不是作为相关资产账面价值或者成本费用等的扣减。净额法是将政府补助确认为对相关资产账面价值或者所补偿成本费用等的扣减。
企业应当根据经济业务的实质，判断某一类政府补助业务应当采用总额法还是净额法。通常情况下，对同类或类似政府补助业务只能选用一种方法，同时，企业对该业务应当一贯地运用该方法，不得随意变更。企业对某些补助只能采用一种方法，例如，对一般纳税人增值税即征即退只能采用总额法进行会计处理。